Config:
  hfst:
      App: hfst-lookup
      Gen: ../wal.autogen.hfst
      Morph: ../wal.automorf.hfst

Tests:

 "noun kan":
    kan<n><masc><noncon><abs> : kana
    kan<n><masc><noncon><obl> : kana
    kan<n><masc><noncon><nom> : kani
    kan<n><masc><noncon><inter> : kanee
    kan<n><masc><noncon><voc> : kanoo
    kan<n><masc><con><sing><abs> : kanaa
    kan<n><masc><con><sing><obl> : kanaa
    kan<n><masc><con><sing><nom> : kanai
    kan<n><masc><con><sing><inter> : kanai
    kan<n><masc><con><sing><voc> : kanau
    kan<n><masc><con><plr><abs> : kanata
    kan<n><masc><con><plr><obl> : kanatu
    kan<n><masc><con><plr><nom> : kanati
    kan<n><masc><con><plr><inter> : kanatee
    kan<n><masc><con><plr><voc> : kanatoo

